【裁判字號】    89,易,981
【裁判日期】    891020
【裁判案由】    傷害
【裁判全文】
臺灣士林地方法院刑事判決                          八十九年度易字第九八一號
    聲  請  人  臺灣士林地方法院檢察署檢察官
    被      告  甲  ○
                己○○
                乙○○
                丁○○
                戊○○
右列被告等因犯傷害案件，經檢察官聲請簡易判決處刑（八十九年度偵字第五六六一
號），本院認不得以簡易判決處刑，改用通常程序審理並判決如左：
    主  文
本件公訴不受理。
    理  由
一、本件聲請意旨略以：被告甲○、己○○、乙○○一家人、被告戊○○、丁○○一
    家人係鄰居關係，平日相處不睦。民國八十九年五月十二日下午六時許，被告戊○○、丁○○、己○○及乙○○四人因巷口停車問題發生爭執，詎被告戊○○、
    丁○○竟基於共同傷害之概括犯意聯絡，由被告戊○○先出手掐住己○○頸部，
    經被告己○○咬住其手臂後，再轉出手掐住乙○○頸部，被告甲○見狀亦持老虎
    鉗自屋內衝出，與被告己○○、乙○○共同基於傷害之概括犯意聯絡，毆打戊○○、丁○○及站立在旁之丙○，旋被告甲○、己○○、乙○○、戊○○及丁○○
    五人即互相毆打，甲○並因而受有頭部外傷、前額挫傷及撕裂傷等傷害；己○○
    因而受有頭部外傷、下嘴唇挫傷、兩側上臂挫傷性瘀腫、兩側前臂挫傷性瘀腫等
    傷害；乙○○因而受有左前臂撕裂傷、頸部挫傷等傷害；戊○○因而受有頭部外
    傷、顏面挫傷及擦傷、左前臂挫傷性瘀腫等傷害；丙○因而受有右膝鈍挫傷浮腫
    約九乘五平方公分、淤傷約四乘三平方公分、左踝鈍挫傷淤傷約五乘三平方公分
    等傷害，案經被害人甲○、乙○○、己○○、戊○○及丙○提出告訴，因認被告
    甲○、己○○、乙○○、戊○○、丁○○均涉犯刑法第二百七十七條第一項之普
    通傷害罪嫌等語。
二、按告訴乃論之罪，告訴人於第一審辯論終結前得撤回其告訴，又告訴經撤回者，
    應諭知不受理之判決，並得不經言詞辯論為之，刑事訴訟法第二百三十八條第一
    項、第三百零三條第三款、第三百零七條分別定有明文。
三、查本件告訴人甲○告訴被告戊○○、丁○○傷害案件，告訴人己○○告訴被告戊○○、丁○○傷害案件，告訴人乙○○告訴被告戊○○、丁○○傷害案件，告訴
    人戊○○告訴被告甲○、乙○○、己○○傷害案件，告訴人丙○告訴被告甲○、
    乙○○、己○○傷害案件，聲請簡易判決處刑書認均係觸犯刑法第二百七十七條
    第一項之普通傷害罪，依同法第二百八十七條前段之規定，須告訴乃論。茲據告
    訴人甲○、乙○○、己○○、戊○○、丙○撤回告訴，依照首開說明，本件爰不
    經言詞辯論，逕為不受理之諭知。
據上論斷，應依刑事訴訟法第四百五十二條、第三百零三條第三款、第三百零七條，
判決如主文。
中     華     民     國     八 十 九     年     十     月     二 十     日
                                  臺灣士林地方法院刑事第一庭
                                      法  官  彭  幸  鳴
右正本證明與原本無異。
如不服本判決，應於送達後十日內，向本院提出上訴狀。
                                      書記官  陳  雅  加
中     華     民     國     八 十 九     年     十     月     二十五    日


司法院資訊處製作；財團法人民間司法改革基金會備份。
